# B7F7

提问人：片寄凉太 时间：2017-05-23 16:36:35
麻烦问一下陈老师 ，境外子公司，如果企业所得税税率低于境内，需要在境内补交所得税么，还是说境外子公司只有分红的时候才需要补缴所得税，其他的情况下是不用补交所得税的。

回答人：chenyiwei
分红回境内时有可能补交。但具体情况较为复杂，涉及到境内外税法的具体规定、中国与该子公司所在国的税收协定安排等多方面因素，建议向税务专业人士咨询。